RAÚL NÚÑEZ SANTIAGO

654132232

raul.nunez.santiago@outlook.es

www.linkedin.com/in/raulnunezsantiago

Técnico en Administración de Sistemas Informáticos y Redes con sólida experiencia en empresa de reconocido prestigio como Técnico de Sistemas. También cuento con la titulación de Técnico Superior en Desarrollo de Aplicaciones Web, teniendo conocimientos en los siguientes lenguajes de programación: HTML, CSS, SASS, JavaScript, TypeScript, NodeJS, Git, Angular y ReactJS. Con habilidad para trabajar en equipo, facilidad para el aprendizaje, amigable, positivo y proactivo.

EXPERIENCIA PROFESIONAL

MY SITE WORKS, S.L. MÁLAGA. 03/2023-06/2023

DESARROLLADOR WEB - PRACTICAS GRADO SUPERIOR

Desarrollador Front-End.

Logros:

Implementación de nuevas funcionalidades a los proyectos de la empresa.

EL CORTE INGLES. MÁLAGA. 11/2001- 05/2021.

TÉCNICO DE SISTEMAS

- Instalación, configuración y mantenimiento continuo del hardware y software del sistema.
- Solucionar problemas de hardware y software en persona, de forma remota y por teléfono.

Logros:

- Soporte e inauguración de grandes Centros Comerciales como El Corte Inglés de Algeciras, Jaén y El Ejido. En los cuales realizaba tareas de coordinación con personal a mi cargo.
- Soporte e inauguración de pequeños formatos de negocio como Sfera y Supecor Expres.

ARCE INFORMÁTICA, S.L. MÁLAGA. 09/1999 - 10/2001

TÉCNICO DE SISTEMAS

Instalación, configuración y mantenimiento continuo del hardware y software del sistema.

Logros:

Soporte técnico individualizado para grandes empresas como Guamar y Elaxprem.

FORMACIÓN ACADÉMICA Y COMPLEMENTARIA

MÁSTER FRONT-END LEMONCODE. 2023/2024 (en curso)

LemonCode Formación S.L. Málaga

TÉCNICO SUPERIOR EN DESARROLLO DE APLICACIONES WEB. 2021/2023

Medac escuela de negocios del mediterráneo S.L. Málaga.

TÉCNICO SUPERIOR EN ELECTRICIDAD. 1993/1996

Escuelas Ave María, Málaga

IDIOMA

INGLÉS: Nivel intermedio (Correspondiente B1). Uso profesional.

CONOCIMIENTOS Y APTITUDES

Paquete Microsoft Office, nivel de usuario.

Programación en entornos HTML, CSS, JavaScript, TypeScript, Git, Angular y ReactJS.

Málaga